臺灣彰化地方法院北斗簡易庭小額民事判決
111年度斗小字第331號
原      告  仲信資融股份有限公司

法定代理人  陳瑞興
訴訟代理人  陳俞瑞
被      告  黃璽家即黃弘存

上列當事人間請求給付分期買賣價金事件，本院於民國111年10
月11日言詞辯論終結，茲判決如下：
    主    文
被告應給付原告新臺幣參萬肆仟壹佰陸拾元，及如附表所示之利
息。
原告其餘之訴駁回。
訴訟費用新臺幣壹仟元由被告負擔。
本判決原告勝訴部分得假執行；但被告如以新臺幣參萬肆仟壹佰
陸拾元為原告預供擔保，得免為假執行。
    理由要領
一、原告主張：被告前與訴外人富邦媒體科技有限公司（下稱富
    邦公司）、東森得易購股份有限公司（下稱東森公司）以分
    期買賣方式訂購遊戲主機、洗衣機等商品，並辦理分期付款
    ，共積欠本金新臺幣(下同)34,160元及如附表所示之利息、
    違約金。嗣富邦公司、東森公司將上開債權讓與原告，經原
    告通知被告給付積欠之上開分期買賣價金，惟被告均置之不
    理。爰依分期買賣契約、債權讓與法律關係提起本件訴訟。
    並聲明：被告應給付原告34,160元及如附表所示之利息、違
    約金。
二、被告未於言詞辯論期日到場，僅於支付命令異議狀稱：被告
    因疫情影響故暫時做粗工，因有家庭及小孩現無力償還，希
    望能分期繳納等語。
三、本院之判斷：
(一)原告主張前開事實，業據提出分期付款買賣約定書、繳款明
    細表等影本為證，核屬相符，復為被告所不爭執，應堪認原
    告主張為真實。至被告辯稱。至於被告所為抗辯核屬強制執
    行階段之問題，並無礙於本件原告之請求，故被告上開抗辯
    ，尚無可採。
(二)惟約定之違約金額過高者，法院得減至相當之數額，民法第
    252條定有明文。本件原告請求被告應給付至清償日止，每
    日按日息萬分之5約定利率計收之違約金，本院審酌原告因
    被告遲延給付分期付款買賣價金，除受有利息損失外，尚難
    認有其他損害，且原告並未證明除利息損失外更有何損失，
    又參酌國內貨幣市場利率已大幅調降，依原告向被告收取利
    息之利率(16%)，足以獲得相當之經濟利益，若再課予被告
    上開違約金給付義務，殊非公允，故本院認為原告請求之違
    約金，不應准許，始為公平適當。
四、綜上所述，原告依分期買賣契約、債權讓與契約法律關係，
    請求被告給付如主文第1項所示，為有理由，應予准許，逾
    此範圍之請求，為無理由，應予駁回。另按各當事人一部勝
    訴、一部敗訴者，其訴訟費用，由法院酌量情形，命兩造以
    比例分擔或命一造負擔，或命兩造各自負擔其支出之訴訟費
    用，民事訴訟法第79條定有明文。本件原告之訴一部為有理
    由、一部無理由，本院審酌原告敗訴部分係有關於違約金過
    高部分，認第一審訴訟費用全數由被告負擔為適當。經查本
    件訴訟費用為原告繳納的第一審裁判費1,000元，因此，本
    院一併確定被告應該負擔的訴訟費用額為1,000元。
五、本件原告勝訴部分，係依小額程序所為被告敗訴之判決，依
    民事訴訟法第436條之20規定，應依職權宣告假執行，並依
    同法第436條之23準用第436條第2項，適用同法第392條第2
    項規定，依職權宣告被告如以99,863元為原告預供擔保，得
    免為假執行。
六、本件事證已臻明確，兩造其餘攻擊防禦方法及舉證，經審酌
    與判決結果不生影響，爰不逐一論述。　
七、訴訟費用負擔之依據：民事訴訟法第79條。
中    華    民    國    111   年    10    月    14    日
                  北斗簡易庭  法  官  丁兆嘉
【附表】：
編號 應給付金額(新臺幣) 利息 利率(年息) 違約金起日 違約金利率 1 215元 自111年6月25日起至清償日止 16% 同利息起算日 按日加計萬分之5 2 700元 自111年1月25日起至清償日止 16% 同利息起算日 按日加計萬分之5 3 891元 自111年1月25日起至清償日止 16% 同利息起算日 按日加計萬分之5 4 957元 自111年1月25日起至清償日止 16% 同利息起算日 按日加計萬分之5 5 1,056元 自111年1月25日起至清償日止 16% 同利息起算日 按日加計萬分之5 6 1,111元 自111年2月25日起至清償日止 16% 同利息起算日 按日加計萬分之5 7 1,216元 自111年1月25日起至清償日止 16% 同利息起算日 按日加計萬分之5 8 1,505元 自111年1月25日起至清償日止 16% 同利息起算日 按日加計萬分之5 9 1,641元 自111年1月25日起至清償日止 16% 同利息起算日 按日加計萬分之5 10 1,798元 自111年1月25日起至清償日止 16% 同利息起算日 按日加計萬分之5 11 2,731元 自111年2月25日起至清償日止 16% 同利息起算日 按日加計萬分之5 12 2,838元 自111年1月25日起至清償日止 16% 同利息起算日 按日加計萬分之5 13 3,630元 自111年1月25日起至清償日止 16% 同利息起算日 按日加計萬分之5 14 3,630元 自111年12月25日起至清償日止 16% 同利息起算日 按日加計萬分之5 15 704元 自111年12月25日起至清償日止 16% 同利息起算日 按日加計萬分之5 16 540元 自111年12月25日起至清償日止 16% 同利息起算日 按日加計萬分之5 17 1,111元 自111年12月25日起至清償日止 16% 同利息起算日 按日加計萬分之5 18 384元 自111年12月25日起至清償日止 16% 同利息起算日 按日加計萬分之5 19 1,150元 自111年12月25日起至清償日止 16% 同利息起算日 按日加計萬分之5 20 693元 自111年12月25日起至清償日止 16% 同利息起算日 按日加計萬分之5 21 456元 自111年12月25日起至清償日止 16% 同利息起算日 按日加計萬分之5 22 621元 自111年12月25日起至清償日止 16% 同利息起算日 按日加計萬分之5 23 621元 自111年12月25日起至清償日止 16% 同利息起算日 按日加計萬分之5 24 782元 自111年12月25日起至清償日止 16% 同利息起算日 按日加計萬分之5 25 3,179元 自111年12月25日起至清償日止 16% 同利息起算日 按日加計萬分之5 合計 34,160元     
以上正本係照原本作成。
如對本判決不服，須以判決違背法令提起上訴，並應於送達後20
日內，向本庭（彰化縣○○市○○○道0段0號）提出上訴狀並表
明上訴理由（須附繕本）。
中    華    民    國    111   年    10    月    14    日
                      　　    書記官　蔡政軒